臺灣高等法院刑事裁定
110年度聲字第3186號
聲  請  人  臺灣高等檢察署檢察官
受  刑  人  毛冠智

                    籍設新北市○○區○○路0段0號0樓（新北○○○○○○○○）


上列聲請人因受刑人數罪併罰有二裁判以上，聲請定其應執行之
刑（聲請案號：臺灣高等檢察署110年度執聲字第1317號），本
院裁定如下：
    主  文
毛冠智犯如附表所示各罪所處之刑，應執行有期徒刑拾壹年拾月
。
    理  由
一、聲請意旨略以：受刑人毛冠智因違反毒品危害防制條例等數
    罪，先後經判決確定如附表，應依刑法第53條、第51條第5
    款、第50條第1項第1款、第2項規定，定其應執行之刑，爰
    依刑事訴訟法第477條第1項規定聲請裁定等語。
二、經查，受刑人因犯如附表所示之罪，先後經如附表所示法院
    判處如附表所示之刑，均經分別確定在案，有各該案號判決
    書附卷可憑。又受刑人所犯如附表編號1所示之罪為得易科
    罰金之罪，如附表編號2、3所示之罪為得易服社會勞動之罪
    ，如附表編號4至18所示之罪為不得易科罰金之罪，有刑法
    第50條第1項但書第1款、第3款規定之情形。茲檢察官依受
    刑人請求（見本院卷第67頁），以本院為最後事實審法院，
    聲請定其應執行之刑，本院認聲請為正當，並審酌所犯如附
    表編號2至3所示之罪所處之刑，曾經臺灣新北地方法院以10
    2年度訴字第1707號定判決其應執行之刑為有期徒刑6月；如
    附表編號4至18所示之罪所處之刑，曾經臺灣新北地方法院
    以102年度訴字第1707號判決其應執行之刑為有期徒刑11年6
    月，其中如附表編號4所示之罪因受刑人撤回上訴而確定，
    如附表編號5至18所示部分則經本院以103年度上訴字第376
    號判決上訴駁回而確定；兼衡受刑人犯罪之態樣分別為施用
    第二級毒品罪（1罪）、轉讓禁藥罪（2罪）、施用第一級毒
    品罪（1罪）、販賣第二級毒品罪（14罪），以及犯罪情節
    、所犯數罪整體之非難評價等情，定其應執行之刑。
據上論斷，應依刑事訴訟法第477條，刑法第50條第2項、第53條
、第51條第5款，裁定如主文。
中　　華　　民　　國　　110 　年　　8 　　月　　11　　日
                  刑事第三庭    審判長法　官  張惠立
　　　　　　　　　　　　　　　　　　　法  官  廖怡貞
                                      法　官  張江澤
 以上正本證明與原本無異。
如不服本裁定，應於收受送達後五日內向本院提出抗告狀。
                                      書記官  林明慧
中　　華　　民　　國　　110 　年　　8 　　月　　12　　日

附表：
  編      號  1 2 3   罪      名  施用第二級毒品罪 轉讓禁藥罪 轉讓禁藥罪   宣  告  刑  有期徒刑4月 有期徒刑4月 有期徒刑4月   犯 罪 日 期  102.06.27 102.04.07 102.04.12   偵查機關案號   新北地檢102年度偵字第17111號、102年度毒偵字第4587號、第4588號、第5287號、第5321號 新北地檢102年度偵字第17111號、102年度毒偵字第4587號、第4588號、第5287號、第5321號 新北地檢102年度偵字第17111號、102年度毒偵字第4587號、第4588號、第5287號、第5321號  最後事實  審 法    院 新北地院 新北地院      新北地院  案    號  102年度訴字第1707號 102年度訴字第1707號 102年度訴字第1707號  判  決日    期 102.11.15 102.11.15  102.11.15  確  定判  決 法    院 新北地院 新北地院 新北地院  案    號  102年度訴字第1707號 102年度訴字第1707號 102年度訴字第1707號  判決確定日    期 103.03.06  103.03.06  103.03.06  備          註                    編號2至3經定其應執行刑有期徒刑6  月。  

4 5 6 7 施用第一級毒品罪 販賣第二級毒品罪 販賣第二級毒品罪 販賣第二級毒品罪 有期徒刑9月 有期徒刑3年10月 有期徒刑3年10月 有期徒刑3年10月 102.06.27 102.04.14 102.05.10 102.05.20 新北地檢102年度偵字第17111號、102年度毒偵字第4587號、第4588號、第5287號、第5321號 新北地檢102年度偵字第17111號、102年度毒偵字第4587號、第4588號、第5287號、第5321號 新北地檢102年度偵字第17111號、102年度毒偵字第4587號、第4588號、第5287號、第5321號 新北地檢102年度偵字第17111號、102年度毒偵字第4587號、第4588號、第5287號、第5321號 新北地院 本院 本院 本院 102年度訴字第1707號 103年度上訴字第376號 103年度上訴字第376號 103年度上訴字第376號 102.11.15  103.04.10  103.04.10  103.04.10      新北地院 本院 本院 本院 102年度訴字第1707號 103年度上訴字第376號 103年度上訴字第376號 103年度上訴字第376號 103.03.06  103.04.29 103.04.29  103.04.29  編號4至18經定其應執行刑有期徒刑11年6月。    

8 9 10 11 販賣第二級毒品罪 販賣第二級毒品罪 販賣第二級毒品罪 販賣第二級毒品罪 有期徒刑3年10月 有期徒刑3年10月 有期徒刑3年10月 有期徒刑3年10月 102.05.24 102.06.10 102.05.10 102.01.15 新北地檢102年度偵字第17111號、102年度毒偵字第4587號、第4588號、第5287號、第5321號 新北地檢102年度偵字第17111號、102年度毒偵字第4587號、第4588號、第5287號、第5321號 新北地檢102年度偵字第17111號、102年度毒偵字第4587號、第4588號、第5287號、第5321號 新北地檢102年度偵字第17111號、102年度毒偵字第4587號、第4588號、第5287號、第5321號 本院 本院 本院 本院 103年度上訴字第376號 103年度上訴字第376號 103年度上訴字第376號 103年度上訴字第376號 103.04.10  103.04.10  103.04.10  103.04.10  本院 本院 本院 本院 103年度上訴字第376號 103年度上訴字第376號 103年度上訴字第376號 103年度上訴字第376號 103.04.29  103.04.29 103.04.29  103.04.29  編號4至18經定其應執行刑有期徒刑11年6月。    

12 13 14 15 販賣第二級毒品罪 販賣第二級毒品罪 販賣第二級毒品罪 販賣第二級毒品罪 有期徒刑3年10月 有期徒刑3年10月 有期徒刑3年10月 有期徒刑3年10月 102.01.28 102.02.06 102.02.16 102.03.26 新北地檢102年度偵字第17111號、102年度毒偵字第4587號、第4588號、第5287號、第5321號 新北地檢102年度偵字第17111號、102年度毒偵字第4587號、第4588號、第5287號、第5321號 新北地檢102年度偵字第17111號、102年度毒偵字第4587號、第4588號、第5287號、第5321號 新北地檢102年度偵字第17111號、102年度毒偵字第4587號、第4588號、第5287號、第5321號 本院 本院 本院 本院 103年度上訴字第376號 103年度上訴字第376號 103年度上訴字第376號 103年度上訴字第376號 103.04.10  103.04.10  103.04.10  103.04.10  本院 本院 本院 本院 103年度上訴字第376號 103年度上訴字第376號 103年度上訴字第376號 103年度上訴字第376號 103.04.29  103.04.29 103.04.29  103.04.29  編號4至18經定其應執行刑有期徒刑11年6月。    

16 17 18 販賣第二級毒品罪 販賣第二級毒品罪 販賣第二級毒品罪 有期徒刑3年10月 有期徒刑3年10月 有期徒刑3年10月 102.03.30 102.05.18 102.06.10 新北地檢102年度偵字第17111號、102年度毒偵字第4587號、第4588號、第5287號、第5321號 新北地檢102年度偵字第17111號、102年度毒偵字第4587號、第4588號、第5287號、第5321號 新北地檢102年度偵字第17111號、102年度毒偵字第4587號、第4588號、第5287號、第5321號 本院 本院 本院 103年度上訴字第376號 103年度上訴字第376號 103年度上訴字第376號 103.04.10  103.04.10  103.04.10  本院 本院 本院 103年度上訴字第376號 103年度上訴字第376號 103年度上訴字第376號 103.04.29  103.04.29 103.04.29  編號4至18經定其應執行刑有期徒刑11年6月。